# 应收账款资产证券化会计处理？注意事项？

提问人：tpatw 时间：2016-02-11 12:44:44
同问此问题，是资产证券化的核算方法应该如何进行？

回答人：chenyiwei
这个问题范围太大，主要是涉及基础资产能否终止确认问题，具体要根据证券化产品的条件进行具体分析。可能条款文字上的细微差异就会导致完全不同的结果。